Inventaris van het archief van Meerburg's Noordzeevisserij en Haringexport, 1823-1974
Nationaal Archief, Den Haag
- DE VENNOOTSCHAP ONDER FIRMA, 1823-1925, I
  - BIJZONDER
    - FINANCIËLE ADMINISTRATE, C.
      - Grootboeken en journalen, C.3
        - Haringhandel, b.
          - Journaal, klad-exemplaar., 1911 juni - 1925 april; 115; 1 deel
            Zie inv.nrs. 116-117.
          - Journalen, 1911-1925; 116-117; 2 delen
            Zie inv.nr. 115.
            - 1911 mei - 1922 mei, 116
            - 1922 juni - 1925 april, 117
      - Dagboeken, subgrootboeken en bijboeken, C.4
        - Rederij, a.
          Zie ook Rederij, pp. 11, 13.
          - Kasboeken, 1845-1848, 1904-1905; 118-119; 2 delen
            - 1845 april - 1848 juli, 118
            - 1904 maart - 1905 april, 119
          - Inkoopboeken, deels met klappers., 1905-1928; div.nrs.; 2 delen
            - 1905 januari - 1908 januari; met klapper, 120
            - 1912 februari - 1923 september, 121
              Tabellarisch ingericht.
              1. Tabellarisch ingericht.
            - 1923 oktober - 1928 januari, 535
            - Verkoopboek, 1916 maart - 1933 januari, 549
          - Debiteurenboek, met klapper., 1915 juli - 1920 december; 122; 1 deel
          - Crediteurenboeken, deels met klappers., 1843-1849, 1912-1928; 123-126; 4 delen
            - 1843 augustus - 1848 januari, 123
            - 1848 januari - 1849 december, 124
            - 1912 januari - 1919 januari; met klapper, 125
            - 1919 februari - 1924 januari; met klapper 1924 februari - 1928 januari; met klapper, 126
              Zie inv.nr. 559.
          - Rekening-courantboek, met klapper., 1910 mei - 1911 maart; 127; 1 deel
          - Memorialen 1903-1912, deels met klapper; 1911-1924 met inventarissen, 1903-1912; 1911-1924; 128-132, 216; 5 delen
            - 1903 december - 1904 december, 216
            - 1905 februari - 1907 januari, 128
            - 1908 februari - 1910 januari; met klapper, 129
              Gelijk aan inv.nr. 130.
            - 1908 februari - 1911 januari, 130
              Zie inv.nr. 129.
            - 1911 februari - 1912 januari; met klapper; met inventarissen 1911-1912, 131
            - 1912 februari - 1925 april; met inventarissen 1913-1924, 132
        - Haringhandel, b.
          - Inkoopboek, 1911 juni - 1925 maart; 133; 1 deel
          - Verkoopboek van 'verse vis', 1887; 134; 1 deel
          - Verkoopboeken, 1911-1934; 135, 551; 1 deel
            - 1911 juli - 1921 augustus, 135
            - 1921 september - 1934 februari, 551
          - Debiteurenboeken van de handel in steurharing, 1907-1912; 136-137; 2 delen en 5 stukken
            - 1907 augustus - 1910 februari; met bijlagen, 136
            - 1910 juli - 1912 februari; met bijlagen, 137
          - Debiteurenboeken, met klappers., 1911 mei - 1925 maart; 138-141; 4 delen
            - 1911 mei - 1912 april, 138
            - 1912 mei - 1914 maart, 139
            - 1914 april - 1920 maart, 140
            - 1920 april - 1925 maart, 141
          - Crediteurenboek, met klapper., 1911 juli - 1925 maart; 142; 1 deel
          - Memoriaal, 1910 mei - 1911 maart; 143; 1 deel
        - Rederij en haringhandel, c.
          - Bankboek van de Twentsche Bank, 1911 juni - 1925 november; 506; 1 deel
          - Bankboeken van de Lissesche Bank, 1911 juli - 1925 november; 144, 515; 1 deel
            - 1911 juli - 1923 september, 144
            - 1923 oktober - 1925 november, 515
          - Bankboek van de Elberfelder Bankverein, 1912 augustus - 1915 juli; met bankboek van de Bergisch-Märkische Bank, Filiale der Deutschen Bank, 1915 september - 1923 maart, 1912-1923; 145; 1 deel
          - Rekeningen-courant, 1848-1871; 146; 1 omslag
        - Overige, d.
          - Crediteurenboeken van de timmerwerkplaats, 1851-1856; 147-148; 2 delen
            - 1851 januari - 1851 december, 147
            - 1852 januari - 1856 december, 148
          - Kasboek van de taanderijs 1868, 1869, met het kasboek van de zeilmakerij en taanderij, 1868, met het kasboek van de zeilmakerij, 1869; klad., 168
      - Boekingsbescheiden, C.5
        - Rederij, a.
          - Kwitanties betreffende de bouw van het zeilloggerschip 'Katwijk aan Zee', 1869; 149; 4 stukken
          - Registers van uitgaande rekeningen, met klappers., 1913-1929; 150, 584; 1 deel
            - 1913 juli - 1918 juni, 150
            - 1920 mei - 1929 september, 584
          - Ingekomen rekeningen en kwitanties, 1830, 1840-1869; 151; 1 omslag
        - Haringhandel, b.
          - Registers van uitgaande rekeningen, met klappers., 1911-1926; 152-160, 588; 9 delen
            - 1911 oktober - 1912 augustus, 152
            - 1912 oktober - 1913 augustus, 153
            - 1913 december - 1914 oktober 19, 154
            - 1914 oktober 20 - 1915 september 9, 155
            - 1915 september 9 - 1917 juli, 156
            - 1917 augustus - 1921 mei, 157
              Zie inv.nr. 158.
            - 1919 juli - 1920 januari, 158
              Zie inv.nr. 157.
            - 1921 mei - 1924 augustus 24, 159
            - 1924 augustus 22 - 1925 maart 18, 160
            - 1925 maart 18 - 1926 januari 8, 588
    - BELASTINGEN, D.
      - Stukken betreffende de aanslagen in verschillende accijnsen, rechten en belastingen, 1844, 1849, 1851, 1851, 1856 en 1869; 161; 1 omslag
      - Stukken betreffende de aangifte van verschillende belastingen door Pieter Meerburg, 1912, 1915-1919, 1922; 162; 1 omslag
      - 'Bewijs van peiling', akte waarbij de Dienst der Directe Belastingen verklaart de voorraad ruw zout te hebben gepeild., 1912; 163; 1 stuk
    - PERSONEELSADMINISTRATIE, E.
      Zie ook de besommingen inv.nrs. 193-208.
      - Loonadministratie, E.1
        - 'Vischboekjes', registers houdende aantekening van het aandeel der zeelieden in de vangsten, 1823-1903, z.j; 164-171; 8 delen
          - 1823 mei - 1831 september, 164
          - 1848 oktober - 1849 september, 165
          - 1861 oktober - 1862 februari 22, 166
          - 1862 februari 24 - 1862 september, 167
          - 1868 februari - 1869 september; met kasboeken van de taanderij, 1868, 1869, van de zeilmakerij en taanderij, 1868, van de zeilmakerij, 1869; klad., 168
          - 1882 april - 1882 juli, 169
          - 1894 februari - 1903 september, 170
          - z.j, 171
        - Register van aantekeningen van verleende voorschotten aan zeelieden, 1848-1851; 172; 1 deel
        - 'Afreekening zeelieden', register van loonafrekeningen met zeelieden, 1840-1842, 1914-1924; 173-175; 3 delen
          - 1840-1842, 173
          - 1914-1918, 174
          - 1919-1924, 175
      - Overige personeelszaken, E.2
        - Onderhandse akte, waarbij K. Pronk te Scheveningen verklaart aan zijn werkgever F.E. Meerburg te Katwijk aan Zee een zeker geldbedrag schuldig te zijn, 1869; 176; 1 stuk
        - Brieven van G. van der Knoop te Rotterdam aan de firma betreffende zijn sollicitatie bij de firma als korrespondent en boekhouder, 1911; met bijlage, 1910; 177; 2 stukken
        - Akten van arbeidsovereenkomst tussen de firma en met name genoemde zeelieden, ten overstaan van de waterschout, per jaar of per teelt opgemaakt, authentieke afschriften., 1912-1916; 178; 1 omslag
        - Stukken betreffende de regeling van arbeidsvoorwaarden en lonen, 1919, z.j; 179; 1 omslag
          Deels in meervoud.
        - Brief van Jacob Bakker, Gerrit Wezelman en Hein Bakker, allen uit Urk aan de firma, waarin zij solliciteren naar een plaats op een loggerschip, z.j; 180; 1 stuk
    - REDERIJ, F.
      Zie ook Financiële Administrate pp. 11-18 en inv.nrs. 1076-1077.
      - Voorschriften en vergunningverlening, F.1
        - Reglement op de keuring van zeevis en zalm; met reglement op de zeevismarkt te Leiden, 1835; 181; 1 katern
          In druk.
        - Memorie van D. Taat van voorschriften voor de net-kabeljauwvissers en kerfvaarders, 1852; 182; 1 deel
        - Akten van consent van het 'Collegie van Toezigt en Bestuur voor de kleine of verschharing en kustvisscherij in de provincien Zuid- en Noord-Holland' tot uitoefening van de beug- of hoekwant-visserij gedurende de winter van 1853 op de Noordzee, 183; 5 stukken
      - Proviandering, F.2
        - Provisielijst van het zeilloggerschip KW 8 'Pieter Samuel', 1916; 184; 1 stuk
      - Vangsten, F.3
        Zie ook besommingen pp. 21-22.
        - Register van de hoeveelheid en de prijs van aangevoerde haring, 1823; 185; 1 katern
        - Brief van W. Schalk te Noordwijk aan de firma waarin hij opgave doet van de hoeveelheid haring die door de vijf schepen in de teelt van 1856 sijn aangevoerd, 1857; 186; 1 stuk
      - Zoutverbruik, F.4
        - Brief van N.N. te Amsterdam aan de firma betreffende de levering van een partij visserijzout, 1868; 187; 1 stuk
        - Brief van N.N. te Vlaardingen aan de firma betreffende de levering van een partij visserijzout, 1868; 188; 1 stuk
      - Besommingen, F.5
        Zie ook Personeelsadministratie inv.nrs. 164-174.
        - Register van ontvangsten der rederij, 1823-1826; 189; 1 katern
        - Registers van ontvangsten en uitgaven voor verschillende schepen, 1833-1841, 1855; 190-192; 3 delen
          - 1833-1838, 190
          - 1838-1841, 191
          - 1854, 192
        - Registers van besommingen, 1838-1928; 193-207, 906-907; 15 delen
          - 1838-1841, 193
          - 1842-1845, 194
          - 1852-1856, 195
          - 1858-1863; met balansen, 1858-1863, 196
          - 1875-1878; met balansen, 1875-1878, 197
          - 1900-1905, 198
            Zie inv.nrs. 199-201.
          - 1904, 199
            Zie inv.nr. 198.
          - 1905, 200
            Zie inv.nrs. 198, 201.
          - 1905-1906, 201
            Zie inv.nrs. 198, 200.
          - 1907, 202
          - 1908, 203
          - 1909, 204
          - 1910, 205
          - 1911, 206
          - 1912-1916, 207
          - 1918-1928, 906
          - 1922-1925, 1928, 907
        - Lijsten van besommingen van verschillende bomschepen, 1840, 1851, 1869; 208; 4 stukken
        - Staten van de gemaakte kosten in de haringvisserij, 1842-1863, 1894; 209; 1 omslag
        - Staat van ontvangsten en uitgaven van het zeilloggerschip 'Katwijk aan Zee', 1870; met rekeningen van de eerste twee haringreizen, 1869; 210; 3 stukken
    - HARINGHANDEL, G.
      Zie ook Financiële Administratie pp. 11-18.
      - Brief van W.J. Kruyt te Arnhem aan de firma betreffende de mogelijkheid tot levering van verse Noordzeevis aan de Arnhemse vismarkt, 1845; 211; 1 stuk
      - Brief van N.N. te Alkmaar aan de firma betreffende de verrekening van een vordering, 1868; 212; 1 stuk
      - 'Provisie agenten', registers van provisie welke aan verkoopagenten is verleend, per agent bijgehouden, met klappers., 1894-1917, 1924-1932; 213-217, 975; 5 delen
        - 1894 juni - 1900 februari, 213
        - 1900 juli - 1905 maart, 214
        - 1905 juli - 1910 maart, 215
        - 1911 juli - 1912 maart; met memoriaal, 1903 december - 1904 december, 216
        - 1912 april - 1914 januari, 217
        - 1914 april - 1917, 1924 januari - 1932 juni, 975
      - Brieven van G. van der Knoop aan de firma met verslagen van zijn verkoopaktiviteiten voor de firma tijdens zijn reis door België, Luxemburg, Zwitserland en Duitsland, 1912, 1914; 218-219; 2 omslagen
        - 1912, 218
        - 1914, 219
      - Brieven van firma's voor handelsinlichtingen aan de firma, waarbij informatie wordt verstrekt over de betrouwbaarheid en kredietwaardigheid van mogelijke handelsrelaties en agenturen, met klappers., 1905-1915; 220-222; 3 delen
        - 1905 augustus - 1910 februari, 220
        - 1905 oktober - 1915 oktober, 221
        - 1910 februari - 1911 maart, 222
      - Register van aan de verkoopagenten in Duitsland in consignatie gegeven partijen vis, 1911-1914; 223; 1 deel
      - Aantekeningen van de voorwaarden tot verzending van goederen door de Nederlandsche Stoomboot Reederij, z.j; 224; 1 stuk
    - VRACHTVAART, H.
      - Onderhandse akte, waarbij de Westindische Maatschappij en Jacob Schaap, schipper van het bomschip 'Pieter Samuel', voorwaarden van bevrachting overeenkomen, 1830; 225; 1 stuk
      - Brieven van de Westindische Maatschappij te Amsterdam aan de firma betreffende de bevrachting van het bomschip 'Pieter Samuel' met goederen bestemd voor Londen, 1830; met bijlage, 226; 3 stukken
      - Brief van Chr. Reineke te Rotterdam aan de firma betreffende de voorgenomen reis van het bomschip 'Pieter Samuel' van Londen naar Maassluis, 1830; 227; 1 stuk
      - Lijsten van onkosten gemaakt met het binnenschip 'Hoop op Zegen', 1864; met twee bijlagen, 1846; 228; 1 omslag
      - Brief van F.W. van Dam te Rotterdam aan de firma betreffende de verzekering van een bomschip geladen met vis voor een reis naar Oostende, 1848; 229; 1 stuk
      - Beschikkingen van het Ministerie van Financiën, waarbij de firma toestemming krijgt bepaalde accijnsvrije goederen te laden en te transporteren naar het buitenland, 1849, 1853, 1856, 1860; authentieke afschriften; met twee bijlagen, 1853, 1856., 1848-1856; 230; 1 omslag
    - ZEILMAKERIJ, I.
      Zie ook inv.nr. 168.
      - Aantekeningen van Dirk Meerburg betreffende de zeilmaten van een aantal schepen, 1849; 231; 1 deel
      - Aantekeningen van Fierman Eduard Meerburg betreffende de zeilmaten van de schoener 'Susanna' en van het barkschip 'Maria Magdalena'; met een beschrijving voor het vervaardigen van zeilen voor een barkschip, 1875; 232; 1 deel
      - Tekeningen van ontwerpen van zeilen voor vissersschepen; met opgaven van maten en berekeningen, 1878, ca. 1903, z.j; 233; 1 omslag
    - SCHEEPMAKERIJ, J.
      - Register van het wateren van hout, 1847-1854; 234; 1 deel
      - Brief van C.E. Jürling te Nijkerk aan de firma betreffende een klacht over een partij hout, 1847; 235; 1 stuk
      - Lijst van ijzerwerk benodigd voor een bomschip, z.j; 236; 1 stuk
      - Tekeningen van net ontwerp van een bomschip en haar zeilvoering, z.j; 237; 3 stukken
    - TAANDERIJ, K.
      - 'Taanlijst', staat van de hoeveelheid netten en de data van tanen, 1843; 238; 1 stuk
    - DEELNEMING EN PARTICIPATIE IN BEDRIJFSORGANISATIES, L.
      Zie inv.nrs. 1076, 1077.
- DE NAAMLOZE, COMMANDITAIRE EN BESLOTEN VENNOOTSCHAP, 1925 - 1974, II
  - ALGEMEEN
    - Registers van uitgaande brieven, met klappers., 1925-1936; 239-250; 12 delen
      - 1925 november - 1926 maart, 239
      - 1926 december - 1927 april, 240
      - 1927 december - 1928 maart, 241
      - 1928 december - 1929 maart, 242
      - 1929 november - 1930 februari, 243
      - 1930 november - 1931 februari, 244
      - 1932 december - 1933 februari, 245
      - 1933 augustus - 1933 oktober, 246
      - 1934 november - 1935 januari, 247
      - 1935 september - 1935 oktober, 248
      - 1935 november - 1935 december, 249
      - 1936 januari - 1936 maart, 250
    - Register van notulen van de buitengewone en gewone algemene vergaderingen van aandeelhouders van de N.V., 1925-1942, 1954-1962; met notulen van de vergaderingen van commissarissen en direktie, 1961; 251; 1 deel
      De notulen over het jaar 1960 ontbreken.
    - Notulen van de vergaderingen van commissarissen en direktie van de N.V., deels in afschrift., 1940, 1941, 1954-1957, 1959, 1960, 1962; 252; 1 omslag
      Zie voor 1961 inv.nr. 251.
    - Ingekomen en minuten van uitgaande brieven, alfabetisch-chronologisch geordend., 1962-1974; 253-257; 5 pakken
      Van de periode 1962 september - 1969 april ontbreken de letters D tot en met Z, voorts ontbreekt de periode 1969 april - 1971 januari geheel.
      - 1962 september - 1969 april, letter A, 253
      - 1962 september - 1969 april, letter B, 254
      - 1962 september - 1969 april, letter C, 255
      - 1971 januari - 1974 juni, letters A-K, 256
      - 1971 januari - 1974 juni, letters L-Z, 257
  - BIJZONDER
    - ORGANISATIE, A
      - Oprichting en ontbinding van de resp. vennootschappen, A.1
        - Notariële akte van inbreng door Pieter Meerburg en Dirk Fierman Eduard Meerburg als firmanten der firma P. Meerburg in de N.V, Noordzeevisscherij en Haringexport P. Meerburg, van een kantoorgebouw, zeilmakerij en erf, pakhuizen en erf, baten en lasten, authentiek uittreksel., 1925; 258; 1 stuk
        - Notariële akte van inbreng door Pieter Meerburg en Dirk Fierman Eduard Meerburg als firmanten der firma Meerburg in de N.V. Noordzeevisscherij en Haringexport P. Meerburg van het zeilloggerschip KW 1 'Wilhelmina', 1925; authentiek uittreksel; met bijlagen, 259; 3 stukken
        - Ingekomen en minuten van uitgaande brieven betreffende de omzetting van de N.V. in een commanditaire vennootschap, 1941, 1942; 260; 1 omslag
          Zie ook inv.nr. 262.
        - Notariële akte van overdracht door de N.V. in liquidatie aan de C.V. van alle schepen, roerende lichamelijke zaken, rechten en vorderingen en de handelsnaam, alsmede alle lasten en schulden ,en rechten van derden, 1941; 261; 1 stuk
        - Notariële akte van oprichting van de commanditaire vennootschap Meerburg's Noordzeevisscherij en Haring-Export, 1942; afschrift; met concepten, 1942; met bijlagen, 262; 1 omslag
          Zie ook inv.nr. 260.
        - Brief van de N.V. Twentsche Bank aan de C.V., waarbij in verband met de omzetting van de N.V. in een C.V. een krediet wordt toegezegd, 1943; 263; 1 stuk
        - Ingekomen en minuten van uitgaande brieven betreffende de omzetting van de C.V. in een naamloze vennootschap, 1952-1955; 264; 1 omslag
        - Onderhandse akten waarbij de commanditaire vennoten der C.V. overeenkomen te samen een naamloze vennootschap op te richten onder met name genoemde voorwaarden, concepten., 1952; 265; 4 stukken
        - Onderhandse akte waarbij Dirk Fierman Eduard Meerburg en anderen overeenkomen te samen een naamloze vennootschap op te richten, onder met name genoemde voorwaarden voor wat betreft de vermogensverhoudingen, 1954; met concept, doorslag., 266; 2 stukken
        - Notariële akte van oprichting van de naamloze vennootschap Meerburg's Noordzeevisscherij en Haring-Export N.V. door Dirk Fierman Eduard Meerburg te Katwijk aan Zee en Dirk Pieter Samuel Meerburg te Ensehede namens henzelf en anderen, 1954; afschrift; met concept, 1952; 267; 2 stukken
          Deels in druk.
        - Rapporten van expertise en taxatie van de motorloggerschepen KW 2, 3, 5, 6, 7 en 9, 1954; 268; 1 omslag
        - Stukken betreffende de verkoop van onroerend goed wegens liquidate van de N.V., 1970-1972; 269; 1 omslag
        - Uitgaande brieven betreffende de liquidatie van de N.V., minuten., 1972; 270; 1 omslag
      - Wijzigingen in statuten (N.V.) en vennootschapsakten (C.V.), A.2
        - Rekest van Pieter Meerburg aan Hare Majesteit de Koningin der Nederlanden, om Koninklijke bewilliging in het wijzigen van de statuten der N.V.s, concept., 1925; 271; 1 stuk
        - Beschikking van de Minister van Justitie op het rekest van Pieter Meerburg, waarbij Koninklijke bewilliging in het wijzigen van de statuten der N.V. wordt geweigerd, 1925; 272; 1 stuk
        - Notariële akte waarbij de statuten der N.V. worden gewijzigd, 1926; afschrift; met concepten, 273; 4 stukken
        - Ingekomen en minuten van uitgaande brieven betreffende een statutenwijziging van de N.V., 1936; met bijlage, 274; 1 omslag
          Zie ook inv.nr. 275.
        - Notariële akte, waarbij de statuten der N.V. worden gewijzigd, 1936; afschrift; met concepten, 1935, 1936; 275; 5 stukken
          1. Deels in druk.
          2. Zie ook inv.nr. 274.
        - Ingekomen en minuten van uitgaande brieven betreffende een wijziging van de vennootschapsakte der C.V., 1943; 276; 1 omslag
          Zie ook inv.nr. 266.
        - Onderhandse akte waarbij de commanditaire vennoten der C.V. ter verdere regeling van hun onderlinge financiële verhoudingen overeenkomen om een aanvulling te maken op het eerder tussen hen gesloten contract, concept., 1952; 277; 1 stuk
      - Vermogensverhoudingen met de aandeelhouders resp. commanditaire vennoten, A.3
        - Onderhandse akte waarbij de aandeelhouders der N.V. overeenkomen dat de direkteur, tevens aandeelhouder, ingeval van overlijden van een aandeelhouder, gedurende een jaar na het overlijden, het recht zal hebben om de aandelen in de N.V. van de erfgenamen van de overledene over te nemen, onder met name genoemde voorwaarden, concept., 1936; 278; 1 stuk
        - Ingekomen en minuten van uitgaande brieven betreffende de vermogenspositie van de N.V. resp, C.V., en betreffende de vermogensverhoudingen met de aandeelhouders resp, commanditaire vennoten, 1936-1970; 279; 1 omslag
        - Rapport van een onderzoek door accountantskantoor J. Fortuin te Amsterdam voor de kapitalisatie, de rentabiliteit en de gevolgde uitdelingspolitiek der N.V. over de periode 1925-1940, 280; 1 stuk
        - Onderhandse akte waarbij Petronella Fierman Meerburg te Amsterdam en Dirk Fierman Eduard Meerburg een nadere regeling overeenkomen betreffende de vordering van eerstgenoemde op de C.V., concept., 1952; 281; 1 stuk
        - Onderhandse akte waarbij Petronella Fierman Meerburg te Amsterdam en Dirk Fierman Eduard Meerburg overeenkomen om wijzigingen aan te brengen in de tussen hen gesloten overeenkomst betreffende de overname van aandelen in de N.V., 1952; 282; 1 stuk
        - Onderhandse akte waarbij Dirk Fierman Eduard Meerburg en Petronella Fierman Meerburg te Amsterdam overeenkomen het vennootschap van laatstgenoemde tot 1 november 1953 te verlengen, 283; 1 stuk
        - Onderhandse akten van volmacht door verschillende aandeelhouders der N.V. aan Dirk Fierman Eduard Meerburg en anderen om namens hen te verschijnen in de algemene vergaderingen van aandeelhouders der N.V., 1933, 1954; 284; 1 omslag
        - Lijsten van de winstverdeling over de boekjaren 1953/54 - 1955/ 56, 1958/59; afschriften., 1953-1959; 285; 1 omslag
        - Onderhandse akte van overdracht door Simon Catz te Rotterdam, namens zijn echtgenote Petronella Fierman Meerburg aan Dirk Fierman Eduard Meerburg van een vordering die zij heeft op de N.V. en van achttien aandelen in de N.V., 1954; met bijlage, 286; 2 stukken
        - Onderhandse akte van overdracht door Theodora Elisabeth Meerburg te Culemborg aan Dirk Fierman Eduard Meerburg van een vordering die zij heeft op de N.V. en van achttien aandelen in de N.V., 1955; met bijlage, 287; 1 stuk
        - Onderhandse akte van overdracht door Hubertha Gerarda Meerburg te Delft aan Dirk Fierman Eduard Meerburg van een vordering die zij heeft op de N.V. en van achttien aandelen, 1958; met twee bijlagen, 288; 3 stukken
        - Onderhandse akte van overdracht door Piet Meerburg te Leiden aan Dirk Fierman Eduard Meerburg van een vordering die hij heeft op de N.V. en van achttien aandelen, 1960; met drie kwitanties, 289; 4 stukken
        - Onderhandse akte van overdracht door Hesselina Hubertha Gerarda Meerburg te 's-Gravenhage aan Dirk Fierman Eduard Meerburg van een vordering die zij heeft op de N.V. en van achttien aandelen in de N.V., 1960; 290; 1 stuk
        - Onderhandse, akte van overdracht door Catharina Meerburg te Hilligersberg aan Dirk Fierman Eduard Meerburg van een vordering die zij heeft op de N.V. en van achttien aandelen in de N.V., 1960; 291; 1 stuk
        - Onderhandse akte van overdracht door Adriana Meerburg te Wassenaar aan Dirk Fierman Eduard Meerburg van een vordering die zij heeft op de N.V., en van zeventien aandelen in de N.V., 1960; 292; 1 stuk
      - Overige aangelegenheden, A.4
        - Brieven van Dirk Fierman Eduard Meerburg aan de commanditaire vennoten van de C.V. waarin hij verslag doet van de wijze waarop de bezittingen der C.V. de oorlog zijn doorgekomen, dan wel verloren zijn gegaan, 1940, 1942, 1945; 293; 4 stukken
        - Onderhandse akte waarbij Dirk Fierman Eduard Meerburg als beherend vennoot der C.V. verklaart aan Govert van der Knoop algemene procuratie te verlenen, concept., ca. 1942; 294; 1 stuk